---
title: "Composicion"
output: html_document
---

```{r setup, include=FALSE}
knitr::opts_chunk$set(echo = TRUE)
```

## Método de Composición

El método de composición es usado mas frecuentemente en mezclas de distribuciones, es decir
$$F(x)=\sum_{i=1}^{n}p_{i}F_{i}(x),$$
donde $\sum_{i}^{n}p_{i}=1.$ Las distribuciones mas utilizadas para $F_{i}(x)$ vienen dadas por una familia, es decir o normales o exponenciales, poisson, etc.
 El algoritmo de simulación consiste de:

1. Seleccionar el grupo de la  mixtura con probabilidad $p_{i},\ i=1,2,\cdots,n$
2. Generar una extracción aleatoria de $F_{i}(\cdot)$ con base al grupo seleccionado en (1).

Vamos a simular variables aleatorias de una mixtura con normales para:

* Producir distribuciones bimodales y trimodales.
* Producir distribuciones sesgadas(Buscar la forma de hacerlo).

```{r mixtura bimodal basado en la normal}
n=1000
mixtura=rep(0,n)
GrupoGen=rep(0,n)
k=2
p=c(0.6,0.4)
grupo=seq(1:k)
acump=append(0, cumsum(p))
mu=c(0,10)
desv=c(0.5,1)
for(i in 1:n){
   ####Selección del grupo
  u=runif(1)
  condicion=0
  grupo=1
  while(condicion==0)
    if(u<=acump[grupo+1] & u>acump[grupo])
     {
       condicion=1 
     }
   else
    {
    grupo=grupo+1   
     }
   mixtura[i]=rnorm(1,mu[grupo],desv[grupo])
   GrupoGen[i]=grupo
    }

```
## Veamos ahora los histogramas y los conteos de los grupos
```{r histograma}
hist(mixtura,prob=TRUE)
lines(lines(density(mixtura)))
table(GrupoGen)/n
```

